臺灣臺南地方法院民事裁定　九十三年重訴字第二六一號
　　原　　　告　甲○○○○○○.
右原告與被告丙○○等間請求侵權行為損害賠償事件，本院裁定如下：
    主      文
原告應於本裁定送達後十日內，提出如附件所載內容之準備書狀正本，並以繕本或影
本直接通知他造。
    理      由
一、按當事人因準備言詞辯論之必要，應以書狀記載其所用之攻擊或防禦方法，及對
    於他造之聲明並攻擊或防禦方法之陳述；又應通知他造使為準備之事項，有未記
    載於訴狀者，當事人應於他造得就該事項進行準備所必要之期間內，提出記載該
    事項之準備書狀於法院，並以繕本或影本直接通知他造（對於被告提出之答辯狀
    再為主張之準備書狀，當事人應於收受該書狀後五日內提出於法院），此觀之民
    事訴訟法第二百六十五條第一項、第二百六十七條第二項規定即明。經查，原告
    提出之訴狀，未依法表明上開事項，茲限原告於收受本裁定送達後十日內，提出
    準備書狀正本，並以繕本或影本直接通知他造，其記載事項詳如附件所示。
二、依民事訴訟法第二百六十七條第二項（第三項），裁定如主文。
中　　　華　　　民　　　國　　九十三　　年　　 十二　　 月　　　一　　　日
                                    臺灣臺南地方法院民事第四庭
　　　　　　　　　　　　　　　　　　　　　　　法　官　翁金緞
右正本係照原本作成
本件不得抗告
中　　　華　　　民　　　國　　九十三　　年　　 十二　　 月　　　一　　　日
　　　　　　　　　　　　　　　　　　　　　　　書記官　莊淑雅
附件
一、原告準備言詞辯論之書狀，應記載下列各款事項：
（一）當事人之姓名、地址（起訴狀所記載「乙○○代書事務所之職務代理人」之姓
      名、地址）。
（二）訴訟標的
（三）應受判決事項之聲明（聲明應具體、明確）
（四）請求所依據之事實及理由。
（五）證明應證事實所用之證據。如有多數證據者，應全部記載之。（關於事實，應
      分別記載應受判決事項聲明有理由之事實、對於他造主張事實之承認與否、抗
      辯事實及與此等事項相關連之事實。應證事實如有多數證據，應全部記載。如
      係人證，應載明證人之姓名、住址、電話號碼、訊問事項及與應證事實之關係
      ；如係書證，除已提出得引用者外，應先提出影本，原本俟開庭時提出），並
      應記載法律關係及法律見解（實務上或學說上）、提供相關資料，以利爭點之
      整理。
（六）「南榮肉雞」之組織型態、設立地址、法定代理人姓名及地址、營利事業登記
      證或公司執照影本。
（七）邱雅雯與「南榮肉雞」之關係、及邱雅雯係本於何法律關係，及為何以「南榮
      肉雞之職務代理人」提起本訴。又起訴狀上之記載「職務代理人」其意為何？
（八）原告及被告之最新戶籍謄本、訴外人朱德慶死亡時除戶之戶籍謄本。
二、前開記載方式請以條列方式分段記載。
三、如有委任訴訟代理人而未記載於訴狀者，請載明訴訟代理人之姓名及住址，並提
    出委任狀。
四、所提書狀及書證以繕本或影本直接通知對造時，宜自行保留回證，俾利對造就曾
    否受領前項書狀繕本或影本有爭議時之釋明。
五、依被告人數提出起訴狀繕本。
